【裁判字號】    98,簡上,205
【裁判日期】    980423
【裁判案由】    違反藥事法
【裁判全文】
臺灣桃園地方法院刑事判決             98年度簡上字第205號
上  訴  人
即  被  告  甲○○
上列上訴人即被告因違反藥事法案件，不服本院於民國97年12月
29日所為之97年度桃簡字第3078號第一審刑事簡易判決（原檢察
官聲請簡易判決處刑案號：97年度偵字第13027 號），提起上訴
，本院管轄第二審合議庭判決如下：
    主  文
上訴駁回。
甲○○緩刑貳年。
    理  由
一、本案經本院合議庭審理結果，認原審簡易判決以上訴人即被
    告甲○○犯藥事法第82條第3 項之過失輸入禁藥罪，判處拘
    役50日，並諭知易科罰金折算之標準為以新台幣（下同）1,
    000 元折算1 日，認事用法及量刑均無不當，應予維持，並
    引用原審簡易判決書記載之事實、證據及理由（如附件），
    而證據及理由部分並補充「犯罪事實業據上訴人即被告甲○
    ○於本院審理中坦承不諱」。
二、上訴意旨略以：請求給予被告改過自新的機會，並為緩刑之
    宣告等語。
三、按法官於有罪判決如何量處罪刑，甚或是否宣告緩刑，均為
    實體法賦予審理法官裁量之刑罰權事項，法官行使此項裁量
    權，自得依據個案情節，參酌刑法第57條所定各款犯罪情狀
    之規定，於法定刑度內量處被告罪刑；除有逾越該罪法定刑
    或法定要件，或未能符合法規範體系及目的，或未遵守一般
    經驗及論理法則，或顯然逾越裁量，或濫用裁量等違法情事
    之外，自不得任意指摘其量刑違法，最高法院80年台非字第
    473 號、75年台上字第7033號、72年台上字第6696號、72年
    台上字第3647號等判例可資參照。準此，法官量刑，如非有
    上揭明顯違法之情事，自不得擅加指摘其違法或不當。本件
    業經本院合議庭審理結果，既認無上揭所指明顯違法之情事
    ，從而上訴人請求從輕量刑，提起上訴，並無可採，其上訴
    為無理由，應予駁回。
四、又被告未曾受有期徒刑以上刑之宣告，此有台灣高等法院被
    告全國前案紀錄表在卷可按，爰審酌被告到庭表示悔悟懊惱
    之情，且已自願捐款49,900元與桃園縣觀護協會，有彰化銀
    行匯款回條聯1 紙在卷可稽，是被告經此偵、審教訓後，當
    知所警惕，本院認尚無逕對被告施以短期自由刑之必要，自
    可先賦予被告非在監之適當社會處遇，以期其能有效回歸社
    會，故原審對被告宣告之刑，以暫不執行為適當，爰另諭知
    緩刑2 年，以啟自新。
據上論斷，應依刑事訴訟法第455 條之1 第1 項、第3 項、第36
8 條、第364 條、第373 條，刑法第74條第1 項第1 款，判決如
主文。
本案經檢察官陳仁傑到庭執行職務。
中    華    民    國    98    年    4     月    23    日
                  刑事第一庭審判長法  官  曾淑華
                                  法  官  顧正德
                                  法  官  鄭吉雄
以上正本證明與原本無異。
不得上訴。
                                  書記官  劉宗源
中    華    民    國    98    年    4     月    23    日


司法院資訊處製作；財團法人民間司法改革基金會備份。
